# 制造业企业在销售环节中承运商给予的运输费折扣财务确认方式

提问人：ft2229307 时间：2021-12-06 10:19:26
1 、甲企业主营为制造业，并将产品销售至海外； 2 、与海外客户签订货物销售合同为CIF模式（即成本加保险费加运费），甲企业在向海外客户收取产品货款的同时另外收取运输费，运输环节实际由第三方承运商负责；
3 、甲企业向客户收取的运输费价格标准以第三方承运商公开价格为准；
4 、甲企业向承运商支付的运输费 = 第三方承运商公开价格×（1 - 一定梯度运输折扣率），第三方承运商按照折扣后的金额向甲公司开具增值税发票；
5 、第三方承运商由甲公司安排确定；
6 、甲公司在收入财务确认环节一直采用FOB形式（报关单也采用FOB形式）：仅以货物销售货款金额在货物报关离岸以后确认收入。
请问甲公司向客户收取的运输费与支付承运商公司实际运费之间的价差如何确认，是否应确认为其他业务收入-货运代理？

回答人：chenyiwei
在CIF模式下（假设相关商品出口后无需复杂的安装调试，下同），运保是单项履约义务，但是应注意在该项履约义务中，出口商（甲企业）是代理人还是主要责任人。从主帖情况看，甲企业属于代理人的可能性较大，因此可就该项履约义务对应的合同价款与支付给承运人、保险人的价款之间的差额确认为代理服务收入，列入其他业务收入。

提问人：chenyiwei 时间：2021-12-07 15:28:11
在CIF模式下（假设相关商品出口后无需复杂的安装调试，下同），运保是单项履约义务，但是应注意在该项履约义务中，出口商（甲企业）是代理人还是主要责任人。从主帖情况看，甲企业属于代理人的可能性较大，因此可就该项履约义务对应的合同价款与支付给承运人、保险人的价款之间的差额确认为代理服务收入，列入其他业务收入。

回答人：chenyiwei
回复楼上批注：CIF模式下，如果商品不涉及复杂的安装调试，验收也属于例行程序，则其控制权在装运港上船时就已转移给客户，此时的运输构成单项履约义务。